【裁判字號】    89,交上易,2252
【裁判日期】    891228
【裁判案由】    過失傷害
【裁判全文】
臺灣高等法院臺中分院刑事判決          民國八十九年度交上易字第二二五二號
    上  訴  人  臺灣台中地方法院檢察署檢察官
    被      告  甲○○
    選任辯護人  楊惠珍
右上訴人因被告過失傷害案件，不服台灣台中地方法院中華民國八十九年七月三十一
日第一審判決（民國八十九年度交易字第一四號，起訴案號：台灣台中地方法院檢察
署民國八十八年度偵字第九七七八號），提起上訴，本院判決如左：
    主    文
原判決撤銷。
甲○○因過失傷害人，致重傷，處拘役伍拾日，如易科罰金，以佰元折算壹日。
    事    實
一、甲○○於民國八十七年十二月二十四日二十時四十分許，駕駛車號ＣＹ－七九０
    七號自小客車，沿台中市西屯區○○○○路，由工業三十八路往工業三十七路方
    向行駛，經工業十七路二之二號附近彎道時，理應注意車前狀況，且減速慢行，
    隨時採取必要之安全措施，而依當時之情況並無不能注意之情，竟未予注意，而
    仍以時速五十公里以上之速度，逾越該路段之時速四十公里限制而超速行駛。是
    時，告訴人丙○○○亦騎乘車號ＩＹＷ－四０六號機車，沿工業十七路由工業三
    十七路往工業三十八路方向行進，為閃避經過上揭彎道時侵越中線並駛入其車道
    ，由被告所駕駛以極快速度駛來之上開自小客車，只有逆向駛入工業三十八路往
    工業三十七路之車道。詎被告經過彎道後，已駛回其原來車道然被害人仍不及駛
    回，而被告亦未注意車前狀況，以致其車之左前角撞及告訴人車，致告訴人受有
    左下肢股骨、脛腓骨骨折、左踝僵硬、左腿肌肉嚴重萎縮、左下肢機能經過一年
    內的治療仍有明顯毀敗現象，右大腿股骨骨折、左側前臂尺骨骨折等重傷害。警
    員陳正義據報到場處理時，被告向之表明是伊開車肇事，自首而接受裁判。
二、案經丙○○○訴由臺灣臺中地方法院檢察署檢察官偵查起訴。
    理    由
一、訊據被告甲○○雖不否認有開車於右揭時地，與告訴人丙○○○擦撞之事實，惟
    矢口否認其有任何過失，辯稱，其並無駛入來車道再駛回原車道致撞擊告訴人，
    係告訴人騎乘機車突然偏向其車道，致其煞避不及而肇事云云。
二、第查，右揭事實，已據告訴人於本院及原審法院偵審中，迭指不移。被告於檢察
    官訊問中坦承，其撞到之前，沒有看到告訴人，其車速約四、五十公里，其是撞
    到後，聽到聲音才踩煞車。肇事地段限速時速四十公里，亦有交通事故調查報告
    表在卷為憑。證人張頌杰於本院訊問時亦證稱，告訴人機車不是騎在很靠邊，所
    以其不能超車，其看到告訴人機車慢慢行駛至兩車道中間。而告訴人亦於偵查中
    供稱，其時速約二、三十公里。綜此以觀，堪認被告駕駛未注意前方，且超速行
    駛。被告於本院調查時亦坦承其自小客車之左前輪軸壞掉了。證人即到場處理警
    員吳永昌則於偵查中證稱，自用小客車之輪軸斷掉，並沒有煞車痕，撞擊力量很
    大。而依被告坦承之告訴人提出之此次肇事被告車輛之九和汽車股份有限公司復
    興修護廠估價單所載，修護費共須十萬零一千零七十九元，其中較大修護零件為
    左前三角架、左前羊角、左前輪輪軸，左前避震器，左前輪軸承、前工字樑，動
    力橫拉桿、左前傳動軸，左前鋁圈等，依此觀之，被告自小客車之左前方可謂損
    壞嚴重，以二、三十公里時速之機車加以衝撞，應無如此之破壞力，故堪認被告
    之車速在時速五十公里以上甚多，而被告肇事之前之路線係右彎道，以此車速推
    斷，被告顯係在右轉時超速，致奔向來車道，告訴人驚慌而避入被告車道，迨被
    告緊急駛入其車道時，告訴人之車速較慢，故不及駛回自己之車道，致肇事。且
    被告此時心急眼花，故未見及告訴人之機車，待聽聞碰撞聲才緊急煞車。故被告
    顯有駕車超速，不注意前方之疏失，其上開所辯，要係飾卸之詞，並無可採。至
    證人張頌杰雖證稱被告之自小客車並未誇越來車道，然其與被告係同事，所言已
    難免偏頗，且其亦言明係被告過完彎道，在直行車道撞擊，而依上開推論被告車
    速之快，加上彎道，其豈有不誇越來車道之理，故其所言，殊難據為有利被告之
    認定。另台灣省台中市區車輛行車事故鑑定委員會及台灣省車輛行車事故覆議鑑
    定委員會，雖鑑定被告並無過失，然其僅依撞擊點而論斷，而未究其前因，亦難
    據斷定本件之肇事責任。又被告確有上開犯罪事實，復有台中市○○○道路交通
    事故調查表在卷佐證，而告訴人之左下肢確已毀敗，亦有澄清醫院中港醫院澄敬
    字第０八０號函附卷可據，又被告之過失與告訴人之受重傷又有相當因果關係，
    被告之犯行，殊堪認定。
三、核被告所為，係犯刑法第二百八十四條第一項後段之過失致重傷罪。其對於未發
    見之罪自首，已據警員陳正義證陳在卷，應依刑法第六十二條前段，減輕其刑。
四、被告犯罪事證，已臻明確，原審未予論科，核有未合。上訴人即公訴人上訴意旨
    ，執此指摘原審判決不當，顯有理由，自應由本院將之撤銷改判。茲審酌被告並
    無前科，及其犯罪所生之損害，與犯罪後之態度等一切情狀，予以科處拘役五十
    日，如易科罰金，以三百元折算一日。
據上論斷，應依刑事訴訟法第三百六十九條第一項前段、第三百六十四條、第二百九
十九條第一項前段，刑法第二百八十四條第一項後段、第六十二條前段、第四十一條
，罰金罰鍰提高標準條例第一條前段、第二條，判決如主文。
本案經檢察官乙○○到庭執行職務。
中      華      民      國    八十九     年      十二     月    二十八  日
                                  臺灣高等法院臺中分院刑事第七庭
                                        審判長法  官  林  榮  龍
                                              法  官  謝  說  容
                                              法  官  黃  日  隆
右正本證明與原本無異。
不得上訴。
                                              書記官  林  端  容
中      華      民      國      九十     年      一       月     三     日
                                                                        Ｉ


司法院資訊處製作；財團法人民間司法改革基金會備份。
